臺灣板橋地方法院刑事判決　　　　　　　100年度訴字第348號
公　訴　人　臺灣板橋地方法院檢察署檢察官
被　　　告　王瑤欽
上列被告因違反毒品危害防制條例案件，經檢察官提起公訴（10
0 年度毒偵字第318 號），被告於準備程序進行中就被訴事實為
有罪之陳述，本院合議庭裁定由受命法官獨任進行簡式審判程序
並判決如下：
    主  文
王瑤欽施用第一級毒品，處有期徒刑柒月；又施用第二級毒品，
處有期徒刑伍月；應執行有期徒刑拾月。
    事  實
一、王瑤欽前於民國96年間因施用毒品案件，經本院以96年度毒
    聲字第2232號裁定送勒戒處所觀察、勒戒後，認有繼續施用
    毒品之傾向，復經本院以97年度毒聲字第394 號裁定令入戒
    治處所施以強制戒治，於97年12月8 日強制戒治執行完畢釋
    放，由臺灣板橋地方法院檢察署檢察官於97年1 月16日以98
    年度戒毒偵字第32號處分不起訴確定。詎其不知悔改，基於
    施用第二級毒品甲基安非他命之犯意，於99年10月12日，在
    臺北縣泰山鄉（現改制為新北市泰山區）某朋友住處，以將
    甲基安非他命置於玻璃球（未扣案）內以火燒烤成煙霧狀後
    吸食之方法，施用甲基安非他命1 次；復另行起意，基於施
    用第一級毒品海洛因之犯意，於99年10月13日，在臺北縣五
    股鄉（現改制為新北市五股區○○○路○ 段122 號居處，以
    將海洛因摻水置於一般醫療用注射針筒內皮下注射之方法，
    施用海洛因1 次。嗣王瑤欽於99年10月14日21時55分許，因
    另案遭通緝，在臺北縣泰山鄉○○路144 巷8 號前為警緝獲
    ，警方採集其尿液檢體送請鑑驗結果呈嗎啡及甲基安非他命
    陽性反應，始查知上情。
二、案經臺北縣政府警察局（現改制為新北市政府警察局）新莊
    分局移送臺灣板橋地方法院檢察署檢察官偵查起訴。
    理  由
一、按「除被告所犯為死刑、無期徒刑、最輕本刑為三年以上有
    期徒刑之罪或高等法院管轄第一審案件者外，於前條第一項
    程序進行中，被告先就被訴事實為有罪之陳述時，審判長得
    告知被告簡式審判程序之旨，並聽取當事人、代理人、辯護
    人及輔佐人之意見後，裁定進行簡式審判程序。」刑事訴訟
    法第273 條之1 第1 項定有明文。本件被告所犯毒品危害防
    制條例第10條第1 項之施用第一級毒品罪及同條第2 項之施
    用第二級毒品罪，非屬最輕本刑為3 年以上有期徒刑之罪，
    且被告於本院100 年5 月5 日準備程序進行中，已就被訴之
    事實為有罪之陳述，經法官告知被告簡式審判程序之旨後，
    被告及公訴人均同意改依簡式審判程序審理，本院合議庭乃
    依上揭規定，裁定本件由受命法官獨任進行簡式審判程序，
    合先敘明。
二、上揭事實，業據被告王瑤欽於本院準備程序及審理時均自白
    不諱，且被告為警查獲後所採集之尿液檢體，經臺灣檢驗科
    技股份有限公司以氣相層析質譜儀法鑑定結果，呈嗎啡及甲
    基安非他命陽性反應，有臺北縣政府警察局新莊分局偵辦煙
    毒、麻醉藥品案及移送人姓名及代碼對照表（尿液檢體編號
    ：D0000000）及上揭公司出具之濫用藥物檢驗報告（報告日
    期：2010/10/28，報告編號：UL/2010/A0438 ）各1 份附卷
    可稽（按施用海洛因後，係以嗎啡型態自尿液排出），堪認
    被告之自白與事實相符。本案事證明確，被告犯行洵堪認定。
三、按海洛因係毒品危害防制條例第2 條第2 項第1 款規定之第
    一級毒品，甲基安非他命係同條例第2 條第2 項第2 款規定
    之第二級毒品，依該條例第10條第1 項規定：「施用第一級
    毒品者，處六月以上五年以下有期徒刑」、第2 項規定：「
    施用第二級毒品者，處三年以下有期徒刑」，又同條例第23
    條第2 項復規定：「觀察、勒戒或強制戒治執行完畢釋放後
    ，五年內再犯第十條之罪者，應依法追訴或裁定交付審理。
    」。本件被告有事實欄所載曾因施用毒品案件，經強制戒治
    執行完畢之情形，有臺灣高等法院被告全國前案紀錄表在卷
    可考，被告於強制戒治執行完畢釋放後5 年以內，再犯本件
    施用毒品罪，自應追訴處罰之。核被告施用海洛因之行為，
    係犯毒品危害防制條例第10條第1 項之施用第一級毒品罪；
    被告施用甲基安非他命之行為，係犯同條例第10條第2項 之
    施用第二級毒品罪；被告施用前後持有海洛因、甲基安非他
    命之低度行為，分別為施用之高度行為所吸收，不另論罪。
    被告所犯上開2 罪，犯意各別，行為互殊，犯罪之構成要件
    亦不相同，應分論併罰。又被告已於本院準備程序陳明其施
    用海洛因及甲基安非他命之犯罪時間、地點及手段俱如上述
    ，起訴書略載被告係於99 年10 月14曰23時許為警採尿回溯
    26、96小時內之某時許，在不詳處所，以不詳方式，分別施
    用海洛因及甲基安非他命云云，容有未洽，應予更明。爰審
    酌被告曾有違反麻醉藥品管理條例、槍砲彈藥刀械管制條例
    、竊盜等前科（見卷附臺灣高等法院被告前案紀錄表，惟本
    案不構成累犯），素行不良，其曾因施用毒品經強制戒治，
    仍不知戒除施用毒品之惡習，顯見其自制力薄弱，惟其施用
    毒品之犯行係戕害自身健康，對社會治安危害非鉅，暨其犯
    罪之動機、目的、手段、犯後坦承犯行、態度尚稱良好等一
    切情狀，分別量處如主文所示之刑，並依法定其應執行之刑
    。至於被告施用海洛因及甲基安非他命之工具即上開注射針
    筒及玻璃球，均未扣案，被告於本院準備程序陳稱上開注射
    針筒已丟棄，而上開玻璃球則係伊朋友所有等情，查上開注
    射針筒及玻璃球均非違禁物，且無證據顯示該注射針筒現仍
    存在或該玻璃球係屬被告所有，爰不宣告沒收，附此敘明。
據上論斷，應依刑事訴訟法第273 條之1 第1 項、第299 條第1
項前段，毒品危害防制條例第10條第1 項、第2 項，刑法第11條
前段、第51條第5 款，判決如主文。
本案經檢察官馮成到庭執行職務。
中    華    民    國    100   年    5     月    20    日
                  刑事第三庭  法  官  樊季康
上列正本證明與原本無異。
如不服本判決，應於判決送達後10日內敘明上訴理由，向本院提
出上訴狀 (應附繕本) ，上訴於臺灣高等法院。其未敘述上訴理
由者，應於上訴期間屆滿後20日內向本院補提理由書「切勿逕送
上級法院」。
                              書記官  陳秀慧
中    華    民    國   100    年    5     月    23    日
附錄本案論罪科刑法條全文：
毒品危害防制條例第10條
施用第一級毒品者，處六月以上五年以下有期徒刑。
施用第二級毒品者，處三年以下有期徒刑。